【裁判字號】    94,訴,3723
【裁判日期】    950125
【裁判案由】    毒品危害防制條例
【裁判全文】
臺灣臺中地方法院刑事判決              94年度訴字第3723號
公  訴  人  台灣台中地方法院檢察署檢察官
被      告  己○○
                    現另案在臺灣臺中監獄執行中
指定義務辯護人      陳浩華律師
上列被告因毒品危害防制條例案件，經檢察官提起公訴（94年度
偵字第15709號），本院判決如下：
    主    文
己○○共同連續販賣第一級毒品，累犯，處有期徒刑柒年陸月；
販賣第一級毒品所得新臺幣壹萬壹仟元沒收，如全部或一部不能
沒收時，以其財產抵償之；扣案之行動電話壹支（ＦＡＲＥＡＳ
ＴＯＮＥ牌，號碼為0000000000號）沒收；扣案之第
一級毒品海洛因參包（經法務部調查局鑑定後合計淨重參點參陸
公克，空包裝重參點零柒公克），沒收銷燬之。又共同連續販賣
第二級毒品，累犯，處有期徒刑肆年；販賣第二級毒品所得新臺
幣伍仟元沒收，如全部或一部不能沒收時，以其財產抵償之；扣
案之第二級毒品安非他命參包（經行政院衛生署管制藥品管理局
檢驗後含袋毛重合計共參拾伍點伍公克），沒收銷燬之。應執行
有期徒刑拾年陸月；販賣第一級毒品所得新臺幣壹萬壹仟元，販
賣第二級毒品所得新臺幣伍仟元均沒收，如全部或一部不能沒收
時，以其財產抵償之；扣案之行動電話壹支（ＦＡＲＥＡＳＴＯ
ＮＥ牌，號碼為0000000000號）沒收；扣案之第一級
毒品海洛因參包（經法務部調查局鑑定後合計淨重參點參陸公克
，空包裝重參點零柒公克），及第二級毒品安非他命參包（經行
政院衛生署管制藥品管理局檢驗後含袋毛重合計共參拾伍點伍公
克），均沒收銷燬之。
    犯罪事實
一、己○○前因竊盜罪，經本院以九十二年易字第二○三八號，
    判處有期徒刑九月，於民國九十三年九月三十日執行完畢。
    詎其仍不知悔改，與乙○○（俟到案後另行審理）基於意圖
    營利之概括犯意聯絡，由乙○○於九十四年之不詳時間，在
    不詳地點，以第一級毒品海洛因每半錢新台幣（下同）五千
    元、第二級毒品甲基安非他命每半兩一萬五千元之代價，向
    一真實姓名年籍不詳、綽號「阿輝」之成年男子，同時購買
    海洛因及甲基安非他命各若干公克，即於取得毒品後至八月
    間，連續在台中市○○區○○街九八號二樓，及台中市○○
    路八○之一號四樓，將販入之海洛因以每半錢一萬元，安非
    他命以每半兩三萬元，賣給不知名之人，己○○明知乙○○
    以販賣為目的而買入海洛因、及安非他命，分別自九十四年
    二月至六月間，某不詳時間，在上址依乙○○之命，送第一
    級毒品海洛因到台中市區某不詳地點，賣給某不詳人士一次
    ，到台中縣大雅鄉某不詳地點，賣給某不詳人士之購買客戶
    ；送第二級毒品安非他命一次給到台中市○○區○○街九八
    號樓下，給到門口購買之某不詳人士。於同年六月二十一日
    中午，在台中市○○區○○街九八號二樓，乙○○又命己○
    ○將毒品海洛因毛重二點一公克、甲基安非他命毛重十八點
    八公克拿至南投縣埔里鎮販賣給電話中已經聯絡好，不知真
    實姓名之人，並交代把毒品交給該購買之人後，要拿回賣毒
    品之價款四萬元，並當場將上開毒品交給己○○，而己○○
    亦明知該毒品係要拿到南投縣埔里鎮販賣，基於共同販賣之
    意圖而持有上開毒品。嗣於該日下午三時三十分許，己○○
    自台中市○○區○○街九八號居處，欲出發前往南投縣埔里
    鎮之際，恰為持搜索票前往搜索之員警當場查獲，並在己○
    ○身上扣得第一級毒品海洛因毛重二點一公克、第二級毒品
    甲基安非他命毛重十八點八公克，未及出售而未遂，復在台
    中市○○區○○街九八號內，扣得乙○○所有之第一級毒品
    海洛因毛重三公克、第二級毒品甲基安非他命毛重十六點七
    公克。
二、案經台中縣警察局豐原分局報請臺灣臺中地方法院檢察署檢
    察官偵查起訴。
    理      由
一、訊據被告己○○對於上揭與乙○○共同販賣毒品之事實，均
    坦承不諱，被告於本院審理時坦承稱：「我向乙○○購買很
    多次，次數記不清楚，我是從九十四年過年之後，我就認識
    乙○○，我就和乙○○住一起」，「一次購買海洛因不一定
    多少錢，因為數量不一定。海洛因部分我約花了五、六十幾
    萬元，每天都有向乙○○拿海洛因施用，一次購買的數量最
    少都有四、五千元，最多也有二、三萬元，幾乎每天都有購
    買，一天約有一萬元，但有時候，並沒有每天購買，直到九
    十四年七月六日止。購買的單價海洛因半錢一萬元，乙○○
    購買海洛因的成本約五千元，乙○○約賺一倍的錢，只要我
    有錢，我就必須要用錢跟他買，如果我沒有錢，乙○○還是
    會先提供毒品讓我施用，等我有錢時，再一起付給乙○○」
    ，「安非他命我比較少買，因乙○○也有在施用安非他命，
    他施用時，就會拿給我施用，從九十四年二月間起到九十四
    年七月六日止，一天最少施用一次，有時候不止施用一次，
    我向乙○○購買安非他命一次約三到五千元，最少約購買三
    、四次，單價是半兩三萬元，我總共花在安非他命上約有四
    、五萬元，我都是零買的，每次買約三至五千元」，「我有
    幫乙○○送貨，但沒有常常幫乙○○送貨，我約送海洛因有
    二次，有一次送到台中市市區，有一次比較遠，是到台中縣
    大雅鄉，於市區那一次，海洛因部分拿回三千元，台中縣大
    雅鄉那次拿回八千元，都有交給乙○○。安非他命部分我只
    有送一次，我只有拿到台中市○○區○○街98號2樓樓下給
    客戶而已，這次拿回五千元，購買的人我並不認識」，「我
    知道乙○○購買毒品的目的，他是要轉賣賺錢的」等語。
二、證人戊○○於本院審理時結證稱：「於去年，約六月之前去
    的，我約去了二、三次」，「去台中市○○區○○街時，被
    告己○○也在裡面吸毒」，「他們多少有些互動，乙○○有
    說東西要拿給何人，有時候，乙○○有說何人要多少毒品，
    叫己○○拿毒品過去給什麼人等」，「己○○有說，這樣不
    太好，叫乙○○自己拿去，但是乙○○說他在忙，還是請己
    ○○拿過去」，「應該是由乙○○提供毒品給己○○施用而
    已，我們在那邊都吸用乙○○的毒品」，「有時候，乙○○
    會罵己○○，罵說：你都施用我的毒品，要你作一點事情，
    你們就在那邊推拖」，「有時候，比較沒有錢時，乙○○會
    先拿毒品給我，等我有錢時，再多少拿一些給他」，「向乙
    ○○購買海洛因約有三、四次，每次約二千元，一小包而已
    ，多重我不知道，可以供我施用三、四次，時間是在九十四
    年四、五、六月間，地點均是在台中市○○區○○街98號2
    樓。
    乙○○免費提供海洛因約有二、三次，時間是在九十四年四
    、五、六月間，地點也在該處所，並沒有將毒品帶走」，「
    安非他命我比較少吸用，到那邊都是施用乙○○的，沒有跟
    乙○○買過。我在那邊施用安非他命約二、三次左右，時間
    也是一樣在四、五、六月間，地點也是在台中市○○區○○
    街98號2樓，每次施用一次的量，沒有帶走」，「海洛因是
    跟乙○○一起施用，海洛因是用注射方式自己施用，安非他
    命部分我們是一起施用，用燒烤的方式施用」，「我去那邊
    ，乙○○有說過如果有錢就帶過去跟他買，如果沒有錢，也
    沒有關係，直接過來」，「我有聽過乙○○叫己○○，送毒
    品去給購買的人，至於己○○有無去送我不知道。但我有聽
    過乙○○叫己○○要收錢回來」，「己○○要幫乙○○送毒
    品到南投縣埔里鎮販賣，我有聽己○○說過，事後在台中市
    ○○路的住處，聽己○○講的，己○○當時跟我說他替乙○
    ○要送貨到南投縣埔里鎮時，被抓到」，「乙○○叫己○○
    送毒品給購買的人，己○○如果拒絕的話，乙○○應該沒有
    用強迫的方式來逼己○○去送貨」，「己○○跟我們施用海
    洛因，也是用注射的，也有施用安非他命」，「己○○施用
    毒品，有付錢給乙○○，我看到的約有二次」，「應該是付
    海洛因的錢，我看到己○○付款時，每次交付的款項不到一
    萬元，但是是千元鈔好幾張，共看過二次」，「有看過乙○
    ○叫己○○送貨，乙○○要己○○送的是送海洛因」，「我
    到那邊施用，我有聽到乙○○叫己○○去送貨，但己○○有
    無去，我不知道，我也沒有過問他們的事情，我在那邊施用
    毒品時，有人打電話進來給乙○○說要購買海洛因，乙○○
    說很忙，就叫己○○送去，也有聽到乙○○叫己○○要收錢
    回來，大約要收三千元回來，己○○就出去，約過半小時，
    己○○就回來，我也有看到己○○有拿三千元給乙○○，印
    象中我有看過三次，每次都是海洛因的交易」，「乙○○有
    叫己○○，拿毒品到樓下，約二、三分鐘就上樓，乙○○叫
    要購買的人過來，到了再打電話給他，乙○○就叫己○○拿
    毒品下樓去，至於何種毒品我不清楚，約過了五分鐘己○○
    就上樓來，也有看到己○○拿錢給乙○○，己○○說這是剛
    剛拿下去毒品的錢」，「這樣的情形約有二次。這二次時間
    都很短，約二、三分鐘就上來，每次都有三千元，連同有一
    次去比較久才回來的一次，總共有三次」等語。而證人丙○
    ○到庭結證稱：「我不知道，也沒有看見過，己○○曾經被
    強迫去賣毒品，這回事」等語。
三、證人丁○○於本院審理時結證稱：「有人打電話到上開處所
    ，要求購買毒品，電話是乙○○接的，要買的人就會到上開
    處所，是由乙○○親手拿給要購買的人」，「沒有看過乙○
    ○用脅迫或打過己○○」，「我沒有向乙○○購買過，都是
    乙○○免費提供的」，「乙○○提供海洛因、安非他命」，
    「自從認識乙○○之後，海洛因都是乙○○提供的，我是於
    九十四年四、五月間認識乙○○的，就由乙○○提供海洛因
    給我施用，乙○○約一天一次海洛因給我施用，有時候一天
    不只一次，我都是用注射的方式施用的，是我自己注射的，
    毒品是由乙○○提供的，施用的地點是在台中市○○區○○
    街98號2樓、台中市○○路80之1號4樓二處所都有。安非他
    命部分，也是乙○○提供的，每天不只一次，是我們共同一
    起施用的，是用燒烤的方式施用的」，「有看過己○○付毒
    品的錢給乙○○，看過很多次，無法記」，「都是付海洛因
    的錢，安非他命部分我不知道」，「乙○○有叫我不能在警
    、偵訊時供稱乙○○賣毒品的事情」，「乙○○叫我們扛起
    來，不會判很久，不能說被查獲的毒品是他的」，「有看到
    乙○○叫己○○替他送毒品給購買的人」，「己○○送出去
    ，還沒有回來，就被警察查獲了，其他之前的我沒有看過」
    ，「只看過一次乙○○叫己○○送過一次貨物，是九十四年
    六月二十一日的下午」，「乙○○被查獲的海洛因、安非他
    命，乙○○買這些海洛因、安非他命，是要轉賣的」，「有
    看到乙○○叫己○○出去送貨，送海洛因、安非他命」等語
    。由上被告既已知悉乙○○購買毒品的目的，是要轉賣賺錢
    ，且被告長期與乙○○共同居住，乙○○販賣第一、二級毒
    品次數甚多，被告並自承有幫乙○○送毒品給購買之客戶，
    送海洛因有二次，有一次送到台中市市區，有一次比較遠，
    是到台中縣大雅鄉，於市區那一次，海洛因部分拿回三千元
    ，台中縣大雅鄉那次拿回八千元，都有交給乙○○。安非他
    命部分有送一次，是拿到台中市○○區○○街九八號二樓樓
    下給購買毒品之客戶，並拿回販賣毒品之代價五千元交給乙
    ○○，被告對其販賣之行為已有認知，並實際參與販賣之行
    為。並在己○○身上扣得第一級毒品海洛因毛重二點一公克
    、第二級毒品甲基安非他命毛重十八點八公克，復在台中市
    北屯區○○街九八號乙○○住處內，扣得乙○○所有之第一
    級毒品海洛因毛重三公克、第二級毒品甲基安非他命毛重十
    六點七公克。此外將在被告身上，及在台中市○○區○○街
    九八號乙○○住處內查獲之毒品，分別送請行政院衛生署管
    制藥品管理局、及法務部調查局鑑定其成分，鑑定結果均為
    屬第一、二級毒品（另外當場查扣毛重一百五十三點零七公
    克，檢出ＰＲＯＣＡＩＮＥ成分，非屬毒品管制物品），此
    亦有行政院衛生署管制藥品管理局94年8月29日管檢字第
    0940007583號檢驗成績書、法務部調查局調科壹字第
    12000921787133號鑑定書附卷可證，另亦有行動電話簡訊內
    容、詮昕科技股份有限公司濫用藥物尿液檢驗報告、職務報
    告書、濫用藥物尿液檢驗報告、搜索筆錄、扣押筆錄、扣案
    目錄表、委託鑑驗尿液代號與真實姓名對照表、現場圖、手
    機來電簡訊紀錄簿、照片等附卷可稽，被告犯行已洵堪認定
    ，自應依法論科。
四、核被告己○○所為，係犯毒品危害防制條例第四條第一項之
    販賣第一級毒品罪、同條例第四條第二項之販賣第二級毒品
    罪，檢察官認被告係犯同條例第五條第一項之意圖販賣而持
    有第一級毒品罪、同條例第五條第二項之意圖販賣而持有第
    二級毒品罪，已有不當，起訴法條應予變更。
（一）被告己○○持有海洛因及安非他命之低度行為，應均為販
      賣之高度行為所吸收，均不另論罪。
（二）被告己○○與乙○○先後多次販賣第一級毒品、販賣第二
      級毒品予不知真實姓名之購買者之行為，有犯意聯絡及行
      為之分擔，為共同正犯。
（三）被告販賣第一級毒品予不知真實姓名之購買者二次既遂，
      一次未遂之行為，及販賣第二級毒品安非他命予不知真實
      姓名之購買者，一次既遂，一次未遂之行為，各係時間緊
      接，所犯皆為構成要件相同之罪名，顯係出於概括之犯意
      ，反覆為之，各均為連續犯，應各依刑法第五十六條之規
      定，以一既遂罪論，除其中因販賣第一級毒品罪其法定刑
      為死刑或無期徒刑，依刑法第六十四條第一項、第六十五
      條第一項規定，不得加重外，其餘部分均應依法加重其刑
      。
（四）被告己○○前因竊盜罪，經本院以九十二年易字第二○三
      八號，判處有期徒刑九月，於九十三年九月三十日執行完
      畢之事實，有臺灣高等法院被告全國前案紀錄表、臺灣臺
      中地方法院檢察署刑案資料查註紀錄表各二份在卷可按，
      其於受有期徒刑執行完畢後五年以內再犯本件有期徒刑以
      上之罪，為累犯，均應依刑法第四十七條規定加重其刑，
      惟就被告游進昌所犯販賣第一級毒品罪部分，其法定本刑
      為死刑或無期徒刑，依刑法第六十四條第一項、第六十五
      條第一項之規定均不得加重，故此部分毋庸加重其刑。
（五）被告所犯上開二罪，犯意各別，行為互殊，犯罪構成要件
      亦不同，應予分論併罰。
（六）被告己○○為謀一己私利而連續販賣第一級毒品海洛因、
      販賣第二級毒品安非他命，戕害國民健康、助長施用毒品
      之惡習，然衡諸本案經查獲被告販賣次數較少，對象係共
      犯乙○○指定，應僅係零星之小額交易，其惡性與犯罪情
      節較諸大量走私進口或長期販賣毒品之「大盤」、「中盤
      」毒販有重大差異，倘對被告乙○○販賣第一級毒品部分
      科以法定本刑死刑、無期徒刑，對販賣第二級毒品部分科
      以法定本刑無期徒刑、或七年以上有期徒刑，誠為情輕法
      重，猶嫌過苛，本院衡其犯罪情狀，認倘對被告乙○○所
      為連續販賣第一級毒品海洛因之犯行科以法定最輕刑之無
      期徒刑，對販賣第二級毒品安非他命之犯行科以法定最輕
      刑之七年以上有期徒刑，在客觀上均足以引起一般人同情
      ，故均依刑法第五十九條規定，就此部分酌量減輕其刑。
（七）被告己○○就販賣第一級毒品部分，因不得加重外，就販
      賣第二級毒品部分，存有刑之加重及減輕事由，依刑法第
      七十一條第一項規定，應先加後減之。
（八）爰審酌被告己○○為圖私利，竟起意販賣第一級、第二級
      毒品予他人施用，危害不小，惟其販賣之時間尚短，販賣
      所得利益不多，犯後坦承犯行深具悔意，其犯後態度良好
      等一切情狀，分別量處如主文所示之刑，並定其應執行刑
      ，以示懲儆。
（九）按毒品危害防制條例第十九條第一項規定：「犯第四條至
      第九條、第十二條、第十三條或第十四條第一項、第二項
      之罪者，其供犯罪所用或因犯罪所得之財產，均沒收之，
      如全部或一部不能沒收時，追徵其價額或以其財產抵償之
      。」，其係義務徵收原則。被告己○○應沒收之犯罪所得
      金額如下：
  １、被告販賣第一級毒品海洛因予不詳姓名之購買者二次，一
      次販賣價額為三千元，另一次八千元，二次獲利合計共為
      一萬一千元，故被告販賣第一級毒品所得而應沒收之金額
      為一萬一千元。
  ２、被告販賣第二級毒品安非他命予不詳姓名之購買者一次既
      遂，該次販賣價額為五千元，故被告販賣第二級毒品所得
      而應沒收之金額為五千元。另其販賣未遂部分，尚未得利
      ，不計其販賣金額。
  ３、被告上開犯罪所得之金額，應依毒品危害防制條例第十九
      條第一項宣告沒收，如全部或一部不能沒收時，則均以其
      財產抵償之。
（十）扣案之第一級毒品海洛因三包，（經法務部調查局鑑定後
      合計淨重三點三六公克，空包裝重三點○七公克），第二
      級毒品安非他命三包（經行政院衛生署管制藥品管理局檢
      驗後含袋毛重合計共三十五點五公克），均應依毒品危害
      防制條例第十八條第一項前段之規定，沒收銷燬之；扣案
      之共同被告乙○○所有行動電話壹支（ＦＡＲＥＡＳＴＯ
      ＮＥ牌，號碼為0000000000號）為共犯乙○○
      供作為販賣第一級毒品、第二級毒品犯罪聯絡用，應依刑
      法第三十八條第一項第二款之規定諭知沒收。至於另外當
      場查扣毛重一百五十三點零七公克，經檢出係ＰＲＯＣＡ
      ＩＮＥ成分，非屬毒品管制物品，此亦有行政院衛生署管
      制藥品管理局九十四年八月二十九日管檢字第0940007583
      號檢驗成績書附卷可參，自不得宣告沒收，併此敘明。
五、被告乙○○俟到案後另結。
據上論斷，應依刑事訴訟法第二百九十九條第一項前段、第三百
條，毒品危害防制條例第四條第一項、第二項、第十八條第一項
前段、第十九條第一項，刑法第十一條、第二十八條、第五十六
條、第五十九條、第四十七條、第七十一條第二項、第五十一條
第五款、第三十八條第一項第二款，判決如主文。
本案經檢察官甲○○到庭執行職務
中    華    民    國    95    年    1     月    25    日
                  刑事第十五庭    審判長法  官  張智雄
                                        法  官  鍾堯航
                                        法  官  黃松竹
上正本證明與原本無異。
如不服本判決，應於送達後十日內向本院提出上訴狀（須附繕本
），上訴於臺灣高等法院臺中分院。
                                        書記官  董美惠
中    華    民    國    95    年    1     月    25    日
附錄本判決論罪科刑法條
毒品危害防制條例第四條：
  製造、運輸、販賣第一級毒品者，處死刑或無期徒刑；處無期
  徒刑者，得併科新臺幣一千萬元以下罰金。
  製造、運輸、販賣第二級毒品者，處無期徒刑或七年以上有期
  徒刑，得併科新臺幣七百萬元以下罰金。
  製造、運輸、販賣第三級毒品者，處五年以上有期徒刑，得併
  科新臺幣五百萬元以下罰金。
  製造、運輸、販賣專供製造或施用毒品之器具者，處一年以上
  七年以下有期徒刑，得併科新臺幣一百萬元以下罰金。
  前四項之未遂犯罰之。


司法院資訊處製作；財團法人民間司法改革基金會備份。
